# 拥有实质替换权的出租

提问人：业 精于勤 @ 荒于嬉 时间：2021-11-20 10:32:49
出租方，出租一辆小汽车给甲方，其拥有实质性替换权，租期 8 年，每年 1 万元，会计处理是怎样的？按照属于安履约进度来确认收入？
拥有实质性替换权的出租方有没有其他会计处理方式（不限于该案例）

回答人：chenyiwei
如果有实质性替换权，则不属于租赁，而是客户向本企业购买 8 年的用车服务。此时按照服务期限（或次数等，根据合同约定确定）作为履约进度，分摊确认收入。